HALDER Jean-Michel 10 allée du prunier hardy 92220 Bagneux 06.74.79.17.94 harder.jean-michel@orange.fr

QUI SUIS-JE?

Je travaille dans le domaine de la sécurité depuis 1996. Aujourd'hui, je cherche à réorienter ma carrière. Pour cela, je suis une formation de DEVELOPPEUR WEB FULL STACK avec l'école en ligne Studi. Grâce à cette certification reconnue au RNCP, je souhaite me lancer dans la programmation web.

Expériences professionnelles

Responsable service sécurité SSIAP 3

Novembre 2014 - Mars 2016

Musée de l'Homme - Arcade Sécurité

- Management des services sûreté et incendie
- Planification des agents
- Mise en place des consignes
- Accompagnement de la commission de sécurité d'ouverture

Février 2012 - Novembre 2014

Siège social Canon France - Arcade Sécurité

- Management des services sûreté et incendie
- Planification des agents
- Mise en place des consignes
- Conseiller auprès du chef d'établissement en matière de sécurité incendie

Janvier 2009 - Août 2009

Centre Commercial Italie 2 - Fidès Sécurité

- Management des services sûreté et incendie
- Planification des agents
- Mise en place des consignes

Mars 2007 - Novembre 2008

Centre commercial Parly 2 - Arcade Sécurité

- Management des services sûreté et incendie
- Planification des agents
- Mise en place des consignes

.....

Octobre 2020 - Juin 2022

Hôtel Courtyard/Stade Rolland Garros - Bac Sécurité

- Management SSIAP 1
- Rondes de prévention
- Entretien et vérification du matériel

Juin 2019 - Juin 2020

Campus EDF - Main Sécurité

- Secours et assistance à personnes
- Planification des agents
- Management SSIAP 1
- Rondes de prévention
- Entretien et vérification du matériel

Septembre 2017 - Septembre 2019

Ministère de la Santé - Capital Sécurité

- Secours et assistance à personnes
- Management SSIAP 1
- Rondes de prévention
- Entretien et vérification du matériel

Juin 2018 - Juin 2020

Campus EDF - Astoria Sécurité

- Secours et assistance à personnes
- Management SSIAP 1
- Rondes de prévention
- Entretien et vérification du matériel

Avril 2011 - Juin 2018

Palais de la Découverte - Astoria Sécurité

- Secours et assistance à personnes
- Mise en place des consignes
- Planification des agents
- Management SSIAP 1
- Rondes de prévention
- Entretien et vérification du matériel

Agent de sécurité incendie SSIAP 1

Septembre 2019 - A ce jour

Gare Paris Austerlitz - Sécurité Protection

- Secours et assistance à personnes
- Rondes de prévention
- Entretien et vérification du matériel

Janvier 2004 - Mars 2007

Galerie commerciale Passy Plaza - Aspitec

- Secours et assistance à personnes
- Rondes de prévention
- Entretien et vérification du matériel de secours

Agent de sécurité et de surveillance

Février 2023 - Mars 2023

Hôtel Shangri-La - CronoSécurité

- Filtrage des accès
- Contrôle aléatoire des sacs et bagages
- Rondes de prévention

Novembre 2022 - Février 2023

Galeries Lafayette - Byblos Group

- Filtrage des accès
- Contrôle des achats

Diplômes

- 1996 ERP 1er degré (Recyclé SSIAP en 2008)
- 1996 Brevet National des Premiers Secours
- 2004 ERP 2ème degré (Recyclé SSIAP en 2008 à jour de recyclage)
- 2005 ERP/IGH 3ème degré (Recyclé SSIAP en 2008 à jour de recyclage)
- **2011** PSE 1 & 2 (A jour de recyclage)
- 2019 Baccalauréat professionnel des métiers de la sécurité

Compétences

- ✓ Veille règlementaire ERP/IGH
- ✓ Suivi des commissions de sécurité
- ✓ Mise à jour du registre de sécurité
- ✓ Suivi des visites périodiques des organismes agréés
- ✓ Encadrement des équipes sûreté et incendie
- ✓ Gestion des conflits
- **✓** Reporting
- √ Tableaux excel
- **✓** HTML5
- ✓ CSS3
- √ JavaScript
- **✓** Bootstrap

Formations

Novembre 2021 - Décembre 2023

 Graduate développeur web full stack (Notions HTML, CSS, JavaScript, SQL, Bootstrap, bases de données)

Mai 2020 - Juillet 2020

• Devenir un expert sur Microsoft Office Excel

Avril 1996 - Mai 1997

• Contrat de qualification Agent de Sécurité

Juin 1993 - Juillet 1994

• Contrat de qualification Commis de Cuisine

Centres d'intérêt

- * Informatique
- * Lecture
- * Séries et films
- * Jeux vidéo
- * Musique